臺灣嘉義地方法院刑事判決
111年度易字第389號
公  訴  人  臺灣嘉義地方檢察署檢察官
被      告  洪阿萍



上列被告因業務侵占案件，經檢察官提起公訴（111年度偵字第6
755號），嗣被告於本院準備程序中就被訴事實為有罪之陳述，
經本院合議庭裁定由受命法官獨任進行簡式審判程序，判決如下
：
    主    文
洪阿萍犯如附表「宣告刑」欄所示之罪，各處如附表「宣告刑」
欄、「沒收」欄所示之刑及沒收。應執行有期徒捌月，如易科罰
金，以新臺幣壹仟元折算壹日。  
    犯罪事實
一、洪阿萍自民國109年6月起至110年12月間，受僱於呂佳柔、
    翁平沅經營位在嘉義縣○○鄉○○村○○路0號之「家園火雞肉飯
    」擔任店員，負責販售餐點、收取並保管結帳款項等工作，
    為從事業務之人。詎洪阿萍明知店內工作檯下方塑膠盒內之
    錢財均係呂佳柔、翁平沅所有，僅供販賣餐點找零之用，而
    其僅係暫時代為收取保管，為業務所持有之財物，竟意圖為
    自己不法之所有，基於業務侵占之犯意，分別於如附表所示
    之時間，在上開店內，利用得以拿取、接觸塑膠盒內財物之
    機會，各次自其業務上持有之塑膠盒內拿取新臺幣（下同）
    100元至200元間不等之現金據為己有，總計侵占2,000元。
    嗣經呂佳柔、翁平沅察覺有異，調閱店內監視器後，始發現
    上情。
二、案經呂佳柔訴由嘉義縣警察局民雄分局報告臺灣嘉義地方檢
    察署檢察官偵查起訴。 
    理    由
一、上開犯罪事實，業經被告洪阿萍在警詢、偵查及本院均坦承
    不諱，核與證人即告訴人呂佳柔及其夫翁平沅在警詢、偵查
    中之證述相符（警卷第4至6頁；偵卷第19至23頁）。本案並
    有被告侵占上開現金之塑膠盒照片2張、監視器錄影畫面截
    圖12張，以及監視器錄影光碟1張在卷可佐（警卷第8至13頁
    ；偵卷第29至31頁、第45頁），足認被告之任意性自白堪信
    為真實，是本案事證明確，應依法論科。
二、論罪科刑：
（一）核被告所為，均係犯刑法第336條第2項之業務侵占罪。
（二）按如客觀上有先後數行為，主觀上基於一個概括之犯意，
      逐次實行而具連續性，其每一前行為與次行為，依一般社
      會健全觀念，在時間差距上，可以分開，在刑法評價上，
      各具獨立性，每次行為皆可獨立成罪，縱構成同一之罪名
      ，亦應依數罪併罰之例予以分論併罰（最高法院102年度
      台上字第276號判決意旨參照)。侵占罪為即成犯，於持有
      人將持有他人之物變易為所有之意思時，即行成立，是行
      為人只要表現出其變更持有為所有之意思時，犯罪即同時
      完成而既遂。因此，就刑法修正施行後多次業務侵占之犯
      行，採一罪一罰，始符合立法本旨（最高法院97年度台上
      字第99號判決意旨參照）。被告於在本案犯行中，係於不
      同時間侵占100元至200元內不等之現金，即依被告犯意係
      於附表各編號所示之不同時間，針對該日置放在塑膠盒內
      之現金，基於變易持有為所有之意思各予以侵占入己，是
      各該日均具備完整並可獨立區隔之主、客觀不法構成要件
      ，即應以附表編號不同日期之侵占行為認定其所犯之罪數
      。是被告所犯如附表編號1至12所示12個業務侵占罪，犯
      意各別，行為互殊，應予分論併罰。公訴意旨認被告係基
      於接續之犯意反覆為侵占行為而應論以接續犯之實質上一
      罪，容有誤會，此經本院當庭告知（本院卷第34頁），無
      礙當事人權利之行使。
（三）爰審酌被告任職於家園火雞肉飯內，竟貪圖私利而利用執
      行職務之便，將業務上持有款項予以侵占入己，違背誠信
      及職業道德，破壞社會秩序及他人財產安全，所為實有不
      當，應予非難；惟念及被告犯後均坦承犯行，然因賠償金
      額與告訴人方無法達成共識因而無從和解，有本院調解事
      件處理情形陳報表存卷可參（本院卷第59頁）；暨兼衡被
      告於本院自陳之智識程度、職業，及家庭經濟狀況等一切
      情狀，量處如主文所示之刑，併諭知易科罰金之折算標準
      。本院另依被告所犯各罪質、行為態樣、動機、手段均相
      同，責任非難重複之程度較高而為整體之評價後，定其應
      執行之刑如主文所示，併諭知易科罰金之折算標準。
　三、被告於附表各編號所示之時間，分別侵占100元至200元間
      不等之現金，且均為銅板，總計共2,000元等節，經被告
      在本院自承在卷（本院卷第34頁）。是被告本案犯罪所得
      合計為2,000元尚未返還告訴人亦未扣案，自應依法宣告
      沒收，並於全部或一部不能沒收或不宜執行沒收時，追徵
      其價額。
 據上論斷，應依刑事訴訟法第273條之1第1項、第299條第1項前
 段，刑法第336條第2項、第41條第1項前段、第8項、第51條第5
 款、第38條之1第1項前段、第3項，刑法施行法第1條之1第1項
 ，判決如主文。
本案經檢察官江炳勳提起公訴、檢察官葉美菁到庭執行職務
中　　華　　民　　國　　111 　年　　8 　　月　　31　　日
                  刑事第三庭   法  官  方宣恩
以上正本證明與原本無異。
如不服本判決應於收受判決後20日內向本院提出上訴書狀，並應
敘述具體理由；其未敘述上訴理由者，應於上訴期間屆滿後20日
內向本院補提理由書（均須按他造當事人之人數附繕本）「切勿
逕送上級法院」。告訴人或被害人如對於本判決不服者，應具備
理由請求檢察官上訴，其上訴期間之計算係以檢察官收受判決正
本之日期為準。　　　　　　　　　
中　　華　　民　　國　　111 　年　　8 　　月　　31　　日
                               書記官  廖婉君     
附錄本判決論罪科刑法條：
中華民國刑法第336條第2項
對於業務上所持有之物，犯前條第1項之罪者，處6月以上5年以
下有期徒刑，得併科9萬元以下罰金。
附表：
編號 日期 宣告刑 沒收 1 110年9月20日 9時33分 洪阿萍犯業務侵占罪，處有期徒刑陸月，如易科罰金，以新臺幣壹仟元折算壹日。 未扣案之犯罪所得新臺幣貳仟元沒收，於全部或一部不能沒收或不宜執行沒收時，追徵其價額。 2 110年10月2日 9時23分 洪阿萍犯業務侵占罪，處有期徒刑陸月，如易科罰金，以新臺幣壹仟元折算壹日。  3 110年10月16日 9時29分 洪阿萍犯業務侵占罪，處有期徒刑陸月，如易科罰金，以新臺幣壹仟元折算壹日。  4 110年10月24日 9時36分 洪阿萍犯業務侵占罪，處有期徒刑陸月，如易科罰金，以新臺幣壹仟元折算壹日。  5 110年10月25日 9時23分 洪阿萍犯業務侵占罪，處有期徒刑陸月，如易科罰金，以新臺幣壹仟元折算壹日。  6 110年11月1日 9時20分 洪阿萍犯業務侵占罪，處有期徒刑陸月，如易科罰金，以新臺幣壹仟元折算壹日。  7 110年11月8日 9時26分 洪阿萍犯業務侵占罪，處有期徒刑陸月，如易科罰金，以新臺幣壹仟元折算壹日。  8 110年11月26日 9時31分 洪阿萍犯業務侵占罪，處有期徒刑陸月，如易科罰金，以新臺幣壹仟元折算壹日。  9 110年11月29日 9時21分 洪阿萍犯業務侵占罪，處有期徒刑陸月，如易科罰金，以新臺幣壹仟元折算壹日。  10 110年12月2日 9時37分 洪阿萍犯業務侵占罪，處有期徒刑陸月，如易科罰金，以新臺幣壹仟元折算壹日。  11 110年12月3日 11時14分 洪阿萍犯業務侵占罪，處有期徒刑陸月，如易科罰金，以新臺幣壹仟元折算壹日。  12 110年12月13日 17時54分 洪阿萍犯業務侵占罪，處有期徒刑陸月，如易科罰金，以新臺幣壹仟元折算壹日。